【裁判字號】    97,交聲,1054
【裁判日期】    970815
【裁判案由】    聲明異議
【裁判全文】
臺灣彰化地方法院交通事件裁定        97年度交聲字第1054號
移送機關即
原處分機關  交通部公路總局臺中區監理所彰化監理站
異  議  人
即受處分人  甲○○
上列受處分人因違反道路交通管理處罰條例案件，對於交通部公
路總局臺中區監理所彰化監理站中華民國97年7 月10日所為之處
分（原處分案號：彰監四字第裁64-AEW409559號）聲明異議，本
院裁定如下：
    主      文
異議駁回。
    理      由
一、按汽車駕駛人，行經有燈光號誌管制之交岔路口闖紅燈者，
    處駕駛人新臺幣（下同）1,800 元以上5,400 元以下罰鍰；
    汽車駕駛人有前開情形者，記違規點數3 點，道路交通管理
    處罰條例第53條第1 項、第63條第1 項第3 款分別定有明文
    。次按違反道路交通管理處罰條例之行為人，未依規定自動
    繳納罰鍰或未依規定到案聽候裁決，處罰機關固得依違反道
    路交通管理事件統一裁罰基準及處理細則第44條第1 項之規
    定，依該處理細則附件之統一裁罰標準表，對行為人逕行裁
    決，惟該條項規定乃必以行為人經合法收受舉發違反道路交
    通管理事件通知單（下稱舉發通知單）後，無正當理由未依
    該舉發通知單上所載應到案日期為罰鍰之繳納或到案聽候裁
    決時，方有適用。
二、原處分機關處分意旨略以：受處分人甲○○於民國（下同）
    97年2 月1 日下午3 時50分許，騎乘車牌號碼YHG-508 號重
    型機車，行經臺北市○○○路○ 段交岔路口處，有「闖紅燈
    」之違規行為，爰依道路交通管理處罰條例第53條第1 項之
    規定，裁處受處分人罰鍰5,400 元，並依同條例第63 條第1
    項之規定，記違規點數3 點，於法應無不合。
三、聲明異議意旨略以：異議人即受處分人甲○○對於騎乘車牌
    號碼YHG-508 號重型機車，於97年2 月1 日下午3 時50分許
    ，行經臺北市○○○路○ 段交岔路口處，有「紅闖燈」之違
    規事實，及因違規被處以罰鍰處分等情並不爭執，然表示未
    繳交罰鍰一節，係因違規當天下雨，收受舉發通知單後不慎
    遭雨淋濕，致無法分辨，且其曾分別於97年2 月4 日、2 月
    5 日，前往臺北市○○路○ 段737 巷51弄3 號之統一超商欲
    繳納罰緩，卻被告知其並無違規事項、無法開立收據所致，
    其並非怠慢繳納罰鍰，盼能免除罰緩加倍處分之部分，爰依
    法聲明異議等語。
四、經查：
（一）本件受處分人在上揭時、地，騎乘車牌號碼YHG-508 號重
      型機車，行經臺北市○○○路○ 段交岔路口處，於有燈光
      號誌管制之交岔路口「闖紅燈」，經臺北市政府警察局松
      山分局警員現場攔停、當場舉發，以受處分人有違反道路
      交通管理處罰條例第53條第1 項之行為，掣開臺北市政府
      警察局北市警交字第AEW409559 號舉發違反道路交通管理
      事件通知單，有臺北市政府警察局北市警交字第AEW40955
      9 號舉發違反道路交通管理事件通知單影本1 紙附卷可稽
      （見本院97年度交聲字第1054號卷第6 頁），且為受處分
      人所不爭執，是受處分人於有燈光號誌管制之交岔路口「
      闖紅燈」之事實，洵堪認定。
（二）受處分人雖辯稱：上述違規當日係下雨天，舉發通知單不
      慎遭雨淋濕、無法分辨，且曾分別於97年2 月4 日、2 月
      5 日，前往上開統一超商欲繳納罰緩，卻被告知並無違規
      事項、無法開立收據，其並非怠慢繳納罰鍰云云，惟受處
      分人欲繳納罰緩並不限於前述至統一超商繳納罰緩之方式
      ，仍可利用其他如以郵寄匯票、信用卡轉帳、電話語音轉
      帳或親至監理站窗口等方式繳納罰緩；又受處分人既已在
      上開舉發通知單之「收受通知聯者簽章欄」親自簽名，有
      前開舉發通知單影本1 紙在卷可佐（見本院97年度交聲字
      第1054號卷第6 頁），足徵受處分人確已收受該舉發通知
      單之通知聯，且知悉上揭違規事件之舉發事宜無訛，受處
      分人應儘速採用不同之方式加以繳納為妥。是以，受處分
      人上開所辯，委無可採。
（三）本件受處分人既未自動繳納罰鍰，復未於前揭舉發通知單
      上所載應到案日期即97年2 月16日前，到案聽候裁決，按
      諸上揭規定，原處分機關自應依違反道路交通管理事件統
      一裁罰基準表逕行裁決。從而，原處分機關爰引道路交通
      管理處罰條例第53條第1 項之規定而為裁罰，並依同條例
      第63條第1 項之規定記違規點數3 點，核無不合，本件受
      處分人之異議為無理由，應予駁回。
五、據上論斷，應依道路交通管理處罰條例第87條第2 項，道路
    交通案件處理辦法第19條，裁定如主文。
中    華    民    國    97    年    8     月    15    日
                    交通法庭    法  官     林秉暉
以上正本證明與原本無異。
如不服本裁定，應於裁定送達後5日內向本院提出抗告狀（須附
繕本）。
中    華    民    國    97    年    8     月    15    日
                                書記官     陳佳宏


司法院資訊處製作；財團法人民間司法改革基金會備份。
